Juan Diego Mejía Maestre - Analistas y Desarrollador de software

Colombia, La Guajira | Mejiamaestrejuandiego@gmail.com | 3013354669 | linkedin.com/in/juandiegows/

PERFIL PROFESIONAL

Desarrollador de aplicaciones web, escritorio, servicios web (API) y aplicaciones móviles para Android. Con conocimientos en pruebas, creación y manipulación de bases de datos, análisis de requerimientos y trabajo con metodologías ágiles, control de versiones y patrones de diseño.

Cuento más de 3 años de experiencia en el desarrollo, de los cuales puedo certificar 2 años. Descubre mi talento y potencial en mi portafolio, ¡te aseguro que no te arrepentirás de conocerme mejor!: juandiegows.com y a mi GitHub JuanDiegoWS.

EXPERIENCIA

Fisla S.A | Desarrollador web

Oct 2023 – Actual (5 meses)

Desarrollador web con blazor con asp.net core PWA, manejo de api con asp.net, manejo de metodoligía agiles con azure, resolver incidentes, realizar cambios por services now, manejo de API Rest, trabajando con la metodologia Scrum, Epica, Historia, Features, y con el control de versiones de azure.

SENA | Instructor

Jul 2023 – Nov 2023 (6 meses)

Durante mi puesto enseñe a los aprendices en desarrollos de aplicaciones moviles con android y kotlin, base de datos con sql server y mysql, y enseñar los fundamentos de los lenguajes de programacion php y js, control de version y metodologia agil scrum, patrones de diseños y laravel con livewire, creacion de pagina web y api con asp.net .netframework y .netcore.

3Didacticos | Desarrolador web

Jun 2023 – Sept 2023 (4 meses) Dic 2023 - Abril 2024 (5 meses)

Durante mi puesto en esta empresa trabaje en 4 proyectos, 1 proyecto realizados por wordpress y los 3 proyectos con laravel con livewire, aplicando control de version y trabajando el equipo con la metodologia agial scrum, trabaje tanto como frontend y backend, donde la mayor parte trabajo del lado del backend, entre las funcionalidad y actividades que hice, cabe resaltas que, trabaje en el frontend de una pagina para el maraton, envio de correo, buenas practicas, filtros y componentes interactivos.

SENA | Desarrollador

Jun 2021 – Nov 2021 (6 meses) Feb 2022 - Dic 2022 (11 meses)

Durante mi puesto, he trabajado en la implementación de aplicaciones utilizando una variedad de herramientas y tecnologías, como C# en Windows Form, ASP.NET para la API, y una base de datos SQL Server. Además, como parte de mi preparación para la competencia WorldSkills, he utilizado una amplia gama de tecnologías para desarrollar aplicaciones de escritorio, móviles y web. En particular, he trabajado con C# para desarrollar páginas web y aplicaciones de escritorio, utilizando el framework Entity Framework. También he realizado pruebas automatizadas en C# con UNIT, desarrollado aplicaciones móviles en Kotlin, y creado páginas web utilizando JavaScript con el Framework de Vue.js.

- Logré ser Campeón WorldSkills Colombia en la habilidad IT Soluciones de software para negocio
- Alcancé a ser Campeón WorldSkills Chile en la habilidad IT Soluciones de software para negocio
- Medalla de plata en WorldSkills America.
- Logré Medalla de Excelencia Worldskills Special Edition en Corea del sur.

• Recibi Medalla al Joven merito guajiro.

LAZOS DE DIGNIDAD | Desarrollador web

May 2021 – Nov 2021 (7 meses)

Desarrollé una página web en PHP utilizando programación orientada a objetos y conectándola a una base de datos MySQL. La página web incluyó una sección para los clientes y un panel de administración para gestionar el sitio. El desarrollo se llevó a cabo sin utilizar un Framework, lo que me permitió mejorar mis habilidades en programación y diseño web.

OTRAS EXPERIENCIAS

MONNERVERSE| Desarrollador front-end con vue.jsNov, Dic 2022 (2 meses)VITTORIA PIZZERIA| Desarrollador front-end con angularDic 2022, Ene 2023 (2 meses)MI PORTAFOLIO| Desarrollador front-end con angularMar 2023, Actual

LENGUAJES Y HERRAMIENTAS

Asp.net, C#, SQL Server, .net framework y .net core, Test UNIT, JavaScript, vue.js, Angular, Java, typescript, HTML, CSS, Kotlin, Android studio, MySQL, SQLite, PHP, blazor.

EDUCACIÓN

SENA - La Guajira, COLOMBIA

Feb 2018 - Dic 2022

Tecnólogo en Análisis y desarrollo de sistemas de información

Fundación Universitaria Areandina - Virtual

Feb 2023 - actualmente

Ingeniería de sistema

ADICCIONAL

Idiomas: English B1 Mi Portafolio: juandiegows.com GitHub: JuanDiegoWS